【裁判字號】    98,消債更,226
【裁判日期】    980505
【裁判案由】    更生事件
【裁判全文】
臺灣臺中地方法院民事裁定           98年度消債更字第226號
    聲  請  人
    即  債務人  甲○○
上列聲請人與債權人國泰世華商業銀行股份有限公司、第一商業
銀行股份有限公司、台北富邦商業銀行股份有限公司、兆豐國際
商業銀行股份有限公司、荷商荷蘭銀行股份有限公司台北分公司
、渣打國際商業銀行股份有限公司、台新國際商業銀行股份有限
公司、臺灣新光商業銀行股份有限公司、遠東國際商業銀行股份
有限公司、大眾商業銀行股份有限公司、安泰商業銀行股份有限
公司、美商花旗銀行股份有限公司、玉山商業銀行股份有限公司
、中國信託商業銀行股份有限公司間消費者債務清理條例事件，
債務人聲請更生，本院裁定如下：
    主    文
債務人更生及保全處分之聲請均駁回。
聲請費用由債務人負擔。
    理    由
一、按債務人與金融機構協商成立者，不得聲請更生或清算，但
    因不可歸責於己之事由，致履行顯有重大困難者，不在此限
    ；本條例施行前，債務人依金融主管機關協調成立之中華民
    國銀行公會會員辦理消費金融案件無擔保債務協商機制與金
    融機構成立之協商，準用前項之規定，消費者債務清理條例
    第151條第5項、第 6項分別定有明文。又聲請更生或清算不
    合程式或不備其他要件者，法院應以裁定駁回之，但其情形
    可以補正者，法院應定期間先命補正；又債務人經法院通知
    ，無正當理由而不到場，或到場而不為真實之陳述，或拒絕
    提出關係文件或為財產變動狀況之報告，更生之聲請應駁回
    之復為同條例第8條、第46條第3款所明定。
二、本件聲請人即債務人聲請意旨略以：因聲請人之財產及收入
    不足以清償債務，前曾於95年 9月30日依照中華民國銀行公
    會會員辦理消費金融案件無擔保債務協商機制與金融機構成
    立協商，自95年10月起，分120期，利率 5%，且每月10日清
    償新台幣3萬0631元，惟因聲請人每月薪資僅約3萬元，在扣
    除自己生活必要費用後，實無法依協商條件履行，而於96年
    1月即行毀諾 ，故聲請人無力繼續履行原協商條件，顯係因
    非可歸責於己之事由致履行有重大困難，爰請求准予裁定開
    始更生生活等語。
三、經查，債務人陳報之無擔保債務總額為 252萬2580元，又據
    其陳報前曾於95年 9月30日依照中華民國銀行公會會員辦理
    消費金融案件無擔保債務協商機制與金融機構成立協商，自
    95年10月起，分120期，利率5%，且每月10日清償新台幣3萬
    0631元，惟因聲請人每月薪資僅約 3萬元，在扣除自己生活
    必要費用後，實無法依協商條件履行，而於96年 1月間毀諾
    。惟依債務人所提出之財政部台灣省中區國稅局95、96年度
    綜合所得稅各類所得資料清單所載，其95年、96年薪資所得
    分別為60萬3160元、77元3404元，予以平均每月平均薪資分
    別為5萬0263元、6萬4450元，則債務人於協商後，薪資係屬
    調漲，並非減少，是依此債務人陳稱其每月收入僅有 3萬多
    元，且因後來薪水變少，我無法繳納云云，即有陳述不實，
    矧債務人於96年 1月即毀諾未依協議書清償款項，惟依債務
    人提出之存摺顯示在該月有12萬2683元之薪資收入，已然足
    以清償協議書所訂應清償之款項3萬0631元，且尚有9萬2052
    元之餘額。如是，債務人所主張之事實，尚難認係具有不可
    歸責於己之事由，致履行上開協議內容顯有重大困難之證明
    ，且債務人到場亦不為真實之陳述，是本件債務人聲請更生
    ，既違背消費者債務清理條例第151條、第46條第3款之規定
    ，且上開欠缺又屬無從補正，依上說明，自應駁回其更生之
    聲請，爰裁定如主文。
四、本件更生之聲請既經駁回，其保全處分之請求，已無必要，
    應併予駁回。
中    華    民    國    98    年    5     月    5     日
                  民事庭法  官  顏世傑
右為正本係照原本作成。
如不服本裁定，應於裁定送達後10日內，以書狀向本院提出抗告
，並繳納抗告費新臺幣1000元。
中    華    民    國    98    年    5     月    5     日
                        書記官  陳麗卿


司法院資訊處製作；財團法人民間司法改革基金會備份。
